臺灣臺中地方法院刑事判決  
111年度交訴字第25號
公  訴  人  臺灣臺中地方檢察署檢察官
被      告  林振成


上列被告因肇事逃逸罪案件，經檢察官提起公訴（110年度偵字
第29577號），被告就被訴之事實為有罪陳述，經告知被告簡式
審判程序之旨，並聽取當事人意見後，本院裁定進行簡式審判程
序，判決如下：
    主      文
林振成犯駕駛動力交通工具發生交通事故致人傷害逃逸罪，累犯
，處有期徒刑柒月。
    事實及理由
一、本案犯罪事實及證據，除犯罪事實一第4行「上午10時35分
    許」更正為「上午10時41分許」，第6行「本應注意車前狀
    況，」補充為「本應注意車前狀況，客觀上並無不能注意之
    情事，」，證據部分增列被告林振成於本院行準備、審理程
    序時之自白，「現場照片12張」更正為「車損照片暨現場照
    片12張」外，餘均引用檢察官起訴書之記載（如附件）。
二、論罪科刑：
（一）核被告所為，係犯刑法第185條之4第1項前段之駕駛動力
      交通工具發生交通事故致人傷害逃逸罪。
（二）查被告前因不能安全駕駛案件，經本院以105年度豐交簡
      字第684號判決判處有期徒刑2月確定，於民國106年1月3
      日徒刑易服社會勞動履行完畢，有刑案資料查註紀錄表、
      臺灣高等法院被告前案紀錄表附卷可按。起訴書已具體指
      出依卷附刑案資料查註紀錄表所示，被告本案構成累犯，
      並已說明被告之前案與本案均為公共危險案件，請法院依
      累犯規定加重其刑，經檢察官於審理程序中重申依刑案資
      料查註紀錄表所示，被告構成累犯，請法院論以累犯，被
      告當庭表示對此並無意見，且承認本案構成累犯（見111
      年度交訴字第25號卷第54、55頁），可認檢察官對被告構
      成累犯之事實及應加重其刑之事項已有所主張且符合應有
      之證明程度。被告於受徒刑之執行完畢後，5年以內故意
      再犯有期徒刑以上之本案肇事逃逸罪，為累犯。考量被告
      前案犯罪經執行完畢後，理應產生警惕，而能因此自我控
      管，不再觸犯有期徒刑以上之罪，卻故意再犯本案之罪，
      足見其對於刑罰之反應力薄弱，況上開不能安全駕駛案件
      與本案又同屬危害交通安全之公共危險罪，顯見被告有一
      再觸犯同類犯罪之特別惡性，並參酌司法院釋字第775號
      解釋意旨，認被告依刑法第47條第1項規定，就其本案所
      犯之罪加重最低本刑，與憲法罪刑相當之原則無違，爰依
      法加重其刑。
（三）爰審酌被告犯罪之動機、目的、手段，行為時並有駕照業
      經註銷仍駕車之違規情事（見卷附證號查詢汽車駕駛人資
      料、臺中市政府警察局舉發違反道路交通管理事件通知單
      ［違規事實：駕照經酒駕註銷仍駕駛車輛］），其行為所造
      成之危害，並考量被告犯後坦承犯行，且業與告訴人藍鳳
      蕊成立調解，並獲告訴人具狀表示不予追究被告刑事責任
      之意（見卷附臺中市神岡區調解委員會調解書、告訴人聲
      請撤回告訴狀），兼衡其前科素行（見卷附刑案資料查註
      紀錄表、臺灣高等法院被告前案紀錄表），於審理程序中
      自陳國防管理學院專修班畢業之智識程度，目前無業，無
      固定收入，與妻、2名成年子女同住，無人需其扶養，經
      濟狀況勉持等一切情狀，量處如主文所示之刑，以資懲儆
      。
三、依刑事訴訟法第273條之1第1項、第299條第1項前段、第310
    條之2、第454條，判決如主文。
四、如不服本判決應於收受判決後20日內向本院提出上訴書狀，
    並應敘述具體理由；其未敘述上訴理由者，應於上訴期間屆
    滿後20日內向本院補提理由書（均須按他造當事人之人數附
    繕本）。切勿逕送上級法院。告訴人或被害人如不服判決，
    應備理由具狀向檢察官請求上訴，上訴期間之計算，以檢察
    官收受判決正本之日起算。
本案經檢察官張永政提起公訴，由檢察官葉芳如到庭執行職務。
中　　華　　民　　國　　111 　年　　8 　　月　　9 　　日
　　　　　　　　　刑事第十七庭  法  官  吳欣哲
以上正本證明與原本無異。
　　　　　　　　　　　　　　　  書記官　劉子瑩
中　　華　　民　　國　　111 　年　　8 　　月　　10 　日
附錄本案論罪科刑法條全文：
中華民國刑法第185條之4
駕駛動力交通工具發生交通事故，致人傷害而逃逸者，處六月以
上五年以下有期徒刑；致人於死或重傷而逃逸者，處一年以上七
年以下有期徒刑。
犯前項之罪，駕駛人於發生交通事故致人死傷係無過失者，減輕
或免除其刑。
--------------------------------------------------------
附件：
臺灣臺中地方檢察署檢察官起訴書
                                    110年度偵字第29577號
　　被　　　告　林振成　男　74歲（民國00年0月00日生）
　　　　　　　　　　　　住○○市○○區○○路000號
　　　　　　　　　　　　國民身分證統一編號：Z000000000號
上列被告因公共危險案件，已經偵查終結，認應提起公訴，茲將
犯罪事實及證據並所犯法條分敘如下：
　　　　犯罪事實
一、林振成前於民國105年間，因公共危險案件，經臺灣臺中地
    方法院以105年度豐交簡字第684號案件判決有期徒刑2月確
    定，甫於106年1月3日徒刑易服社會勞動履行完畢。林振成
    於110年6月6日上午10時35分許，駕駛車牌號碼00-0000號自
    小客車，沿臺中市神岡區神岡路由南往北方向行駛，途經同
    路段93號前，本應注意車前狀況，竟疏未注意而擦撞同向行
    駛在前由藍鳳蕊騎乘之KA2-927號普通重型機車，致藍鳳蕊
    因而受有右側小腿及膝部挫傷之傷害(過失傷害部分另為不
    起訴處分)。詎林振成明知已駕車肇事，亦明知汽車駕駛人
    如肇事致人受傷，應即採取救護或其他必要措施，並向警察
    機關報告，不得逃逸，竟基於肇事逃逸之犯意，未待救護車
    及警員到現場，協助處理藍鳳蕊受傷狀況並採取其他必要措
    施，即逕行駕車逃逸。嗣經警調閱路口監視錄影畫面，始循
    線查悉上情。
二、案經藍鳳蕊訴由臺中市政府警察局豐原分局報告偵辦。
　　　　證據並所犯法條
一、證據清單及待證事實：
編號 證據名稱 待證事實 1 被告林振成於警詢及偵查中之供述 全部犯罪事實。 2 證人即告訴人藍鳳蕊於警詢及偵查中之供述 全部犯罪事實。 3 清泉醫院診斷證明書1紙 告訴人因本件事故因而受有如犯罪事實欄所載傷害之事實。 4 臺中市政府警察局豐原分局道路交通事故現場圖、交通事故調查報告表㈠㈡、證號查詢汽車駕駛人資料、證號查詢機車駕駛人資料各1份、車輛詳細資料報表、臺中市政府警察局舉發違反道路交通管理事件通知單2紙、監視器錄影畫面光碟1張、監視器錄影畫面翻拍照片24張及現場照片12張 全部犯罪事實。 
二、核被告林振成所為，係犯刑法第185條之4第1項肇事逃逸罪
    嫌。被告前曾受有期徒刑之執行完畢，有本署刑案資料查註
    紀錄表可參，其於5年以內故意再犯本件有期徒刑以上之罪
    ，為累犯，請依刑法第47條第1項之規定，加重其刑。
三、依刑事訴訟法第251條第1項提起公訴。
　　此　致
臺灣臺中地方法院
中　　華　　民　　國　 110　　年　　12　　月　　6 　　日
　　　　　　　　　　　　　　　檢 察 官　  張 永 政
本件正本證明與原本無異
中　　華　　民　　國　 110　　年　　12　　月　　21　　日
                              書 記 官    周 家 瑄
附錄本案所犯法條全文
中華民國刑法第185條之4
駕駛動力交通工具發生交通事故，致人傷害而逃逸者，處 6 月
以上 5 年以下有期徒刑；致人於死或重傷而逃逸者，處 1 年以
上 7 年以下有期徒刑。
犯前項之罪，駕駛人於發生交通事故致人死傷係無過失者，減輕
或免除其刑。